

# Aline Behalal

Développeuse Front-end

linebeh@gmail.com
Discord: liline9355
LinkedIn | Portfolio | Github

Développeuse frontend junior passionnée par la conception d'interfaces utilisateur intuitives et efficaces.

Issue d'une reconversion professionnelle réussie, je combine mes compétences techniques en développement web avec une solide expérience en analyse de contenu et communication.

## Expérience Professionnelle

Développeuse Fullstack (Stage/Bénévolat) Junior Accepté | Télétravail, France Novembre 2024 - Présent

- Développement d'une application React Native avec Expo CLI
- Conception et implémentation de l'architecture frontend
- · Collaboration étroite avec mon tuteur

#### Développeuse WordPress / Webmaster (Stage) Vinoemotion | Télétravail, France Septembre 2024 - Octobre 2024

- Test et validation des fonctionnalités des plugins WordPress pour garantir leur compatibilité.
- Réalisation de tests manuels pour vérifier la performance et l'ergonomie des sites.
- Tests des intégrations avec Google Analytics et Google Tag Manager

## Traductrice / Annotatrice de Données (Freelance)

RWS Moravia | Télétravail, France Mai 2021- Août 2024

- Test et validation de la qualité des traductions
- Annotation d'ensembles de données pour l'amélioration des IA
- Collaboration étroite avec les équipes internationales

## Éditrice de Contenu (Freelance) Fanatee | Télétravail, France Octobre 2018- Août 2019

- Création et localisation de contenu pour une application de jeu avec +1M d'utilisateurs
- Gestion d'une équipe de 5 rédacteurs
- Gestion des mises à jour du contenu

## Compétences

#### **Techniques**

- Outils de communication : Discord
- Frontend: HTML/CSS, JavaScript, TypeScript, React
- Backend: Node.js, MongoDB
- Outils: Git, Github, REST
   API
- UI/UX: Material UI
- CMS: WordPress (Elementor)
- SEO et optimisation web

#### Relationnelles

- Communication efficace
- Résolution de problèmes
- Esprit d'analyse et de synthèse
- Autonomie
- Travail d'équipe et collaboration à distance
- Adaptabilité
- Langues: Français: Natif Anglais: Avancé

### **Formation**

- Développeur / Intégrateur Web | Titre RNCP niveau V (Bac+2) | Openclassrooms, Paris, 2023
- Licence de Communication | UQAM, Montréal, Canada, 2011
- · Licence d'Histoire | Paris VII, Paris, 2005

#### Certifications

Google Career Certificates
 IA Essentials (En cours)

#### Centres d'intérêt

- Passionnée par les jeux de puzzle (Candy Crush, mots croisés)
- Pratique régulière de jeux de programmation comme RoboZZle